【裁判字號】    90,上易,175
【裁判日期】    900214
【裁判案由】    傷害
【裁判全文】
臺灣高等法院高雄分院刑事判決                      九十年度上易字第一七五號
    上訴人
    即被告  甲○○
右上訴人因傷害案件，不服台灣高雄地方法院八十九年度易字第三九五八號中華民國
八十九年十一月三十日第一審判決（起訴案號：台灣高雄地方法院檢察署八十九年度
偵字第一六八五八號），提起上訴，本院判決如左：
    主  文
上訴駁回。
    事  實
一、甲○○於民國八十六年間因竊盜案件，經台灣台北地方法院判處有期徒刑三月確
    定，於八十七年七月九日執行完畢，猶不知悔改，復因自八十九年七月二十七日
    凌晨起，在高雄市三民區○○○路與同盟路口之三民一號公園涼亭內飲酒，直至
    當日早上七時十分許，適丙○○亦往該涼亭閱讀報紙，甲○○見丙○○身上有刺
    青，乃出言不遜挑釁，丙○○即由地上拾起一根木棒毆打甲○○，甲○○遭受攻
    擊後，心有不甘，亦基於普通傷害之犯意，從停放一旁之他人所有腳踏車置物籃
    內，拿起剪刀一把刺傷丙○○之臉部及四肢多處，致丙○○受有顏面多處撕裂傷
    、四肢多處撕裂傷等傷害。
二、案經丙○○訴由高雄市政府警察局三民第一分局報請台灣高雄地方法院檢察署檢
    察官偵查起訴。
    理  由
一、訊據上訴人即被告甲○○對右揭事實坦承不諱，於台灣高雄地方法院審理時亦同
    此供承無異，核與告訴人丙○○之指訴及證人林繼成於警訊、偵查時之證述情節
    相符，復有丙○○所提診斷證明書一紙附卷及剪刀一把扣案可資佐證，上訴狀謂
    係乙當防衛，然本件係緣於被告出言不遜挑釁告訴人，引起互毆，自無乙當防衛
    可言，所辯核屬卸責之詞，事證明確，被告犯行洵堪認定。
二、核被告基於普通傷害之犯意，傷害人，係犯刑法第二百七十七條第一項之傷害罪
    。被告於八十六年間因竊盜案件，經台灣台北地方法院判處有期徒刑三月確定，
    於八十七年七月九日執行完畢之事實，有台灣高等法院被告全國前案紀錄表一份
    附卷可稽，其於執行完畢後，五年內再犯有期徒刑以上之罪，屬累犯，依法加重
    其刑。
三、原審依刑法第二百七十七條第一項、第四十七條、第四十一條，罰金罰鍰提高標
    準條例第一條前段、第二條，並審酌被告係因先受告訴人持木棍攻擊，心有不甘
    才有此傷害舉動，所持之剪刀對人體構成重大危險，及告訴人所受之傷害等一切
    情狀，量處有期徒刑六月，並依法諭知如易科罰金以三百元折算一日之折算標準
    。認事用法尚無不合，量刑亦稱妥適，被告上訴意旨以係乙當防衛置辯，指摘原
    判決不當，並無可取，為無理由，應予駁回。
據上論斷，應依刑事訴訟法第三百六十八條，判決如主文。
本案經檢察官鄭文貴到庭執行職務。
中    華    民    國      九十      年       二       月      十四      日
                              臺灣高等法院高雄分院刑事第六庭
                                  審判長法官  王憲義
                                        法官  范惠瑩
                                        法官  陳啟造
右乙本證明與原本無異。
不得上訴。
                                      書記官  劉金萍
中    華    民    國      九十      年       二       月      十六      日
本件論罪科刑法條：
刑法第二百七十七條第一項：
傷害人之身體或健康者，處三年以下有期徒刑，拘役或一千元以下罰金。
                                                                        Ｋ


司法院資訊處製作；財團法人民間司法改革基金會備份。
